臺灣彰化地方法院民事裁定
111年度訴字第637號
原      告  張家銓  
訴訟代理人  邱垂勳律師（法扶律師）
第  三  人  張劉蕊  
            張震福  
上列當事人間請求確認抵押權不存在事件，原告聲請追加第三人
為原告，本院裁定如下：
    主  文
第三人張劉蕊、張震福應於收受本裁定送達後五日內追加為原告
，逾期未追加者，視為一同起訴。
    理  由
一、聲請意旨略以：原告與被告為姊弟關係，第三人張劉蕊為兩
    造之母親，張震福為兩造之兄長。兩造之被繼承人張埼達所
    遺坐落彰化縣○○鄉○○段00○00○00○00地號土地之應有部分，
    因繼承人中之長女盧張正端、次女陳張月梅及三女張至潔（
    即被告）拋棄繼承，由張家銓、張劉蕊、張震福繼承，因故
    未辦理分割繼承，仍由原告與張劉蕊、張震福公同共有。張
    埼達於民國89年9月2日就其所有系爭土地之應有部分以彰化
    縣員林地政事務所收件字號89員資字第120900號為被告張至
    潔設定本金最高限額新台幣210萬元之抵押權，被告於111年
    3月間向鈞院聲請裁定拍賣抵押物，經鈞院111年度司拍字第
    20號裁定准許在案。惟被繼承人張埼達就系爭土地應有部分
    設定抵押權予被告係為避免系爭土地遭其他債權人拍賣，其
    與被告間實際上並無交付金錢之借貸法律關係。第三人張劉
    蕊、張震福分別為被告之母親及大哥，不忍共同具名對被告
    提起訴訟，惟其等2人同為系爭土地之公同共有人，就本件
    訴訟標的有必須合一確定之情況，爰依民事訴訟法第56條之
    1第1項規定，聲請追加張劉蕊、張震福為原告等語。
二、按訴訟標的對於數人必須合一確定而應共同起訴，如其中一
    人或數人拒絕同為原告而無正當理由者，法院得依原告聲請
    ，以裁定命該未起訴之人於一定期間內追加為原告。逾期未
    追加者，視為已一同起訴。法院為前項裁定前，應使該未起
    訴之人有陳述意見之機會。民事訴訟法第56條之1第1、2項
    定有明文。又公同共有物之處分及其他權利之行使，除法律
    另有規定外，應得公同共有人全體之同意，民法第828 條第
    3項定有明文。
三、經查：本件原告主張被告就系爭永靖鄉永美段38、39、40、
    82地號土地之應有部分之抵押權所擔保之抵押債權不存在，
    而提起確認抵押債權不存在之訴，然系爭土地之應有部分為
    原告與第三人張劉蕊、張震福公同共有，須合一確定而應共
    同起訴，始為當事人適格。本院依民事訴訟法第56條之1第2
     項之規定，通知張劉蕊、張震福就原告聲請追加原告一事
    表示意見，張劉蕊、張震福經通知後並未陳述意見，故本院
    審酌上情，認原告聲請裁定命張劉蕊、張震福追加為本件原
    告，核與民事訴訟法第56條之1第1項規定相符，爰裁定命張
    劉蕊、張震福於收受本裁定送達後5 日內追加為原告，若逾
    期未追加，即視為已一同起訴。
四、爰裁定如主文。
中　　華　　民　　國　　111 　年　　8 　　月　　8 　　日
                  民事第二庭    法　官　陳弘仁
以上正本證明與原本無異。
如對本裁定抗告須於裁定送達後10日內向本院提出抗告狀，並應
繳納抗告費新台幣1000元。
中　　華　　民　　國　　111 　年　　8 　　月　　8 　　日
                                書記官　許雅涵